---
output: github_document
---

```{r, include = FALSE}
knitr::opts_chunk$set(
  collapse = TRUE,
  comment = "#>",
  fig.path = "man/figures/README-",
  out.width = "100%"
)
```

# AvatarTLA: Color palettes

#Instalación

Puedes instalar la versión del desarollador de AvatarTLA de:

```{r}
devtools::install_github("Gerardo-Manzanarez-Villasana/AvatarTLA")
```

#Como usar

```{r}
library("AvatarTLA")

# Ver las paletas
names(avatar_palettes)
```

#Lista de paletas completas

#Personajes

#Aang

#Inspiración


#Paleta de color inspierada en Aang
```{r}
avatar_palette("Aang")
```

#Toph

#Inspiración


#Paleta de color inspirada en Toph
```{r}
avatar_palette("Toph")
```

#Mai

```{r}
avatar_palette("Mai")
```

#Suki

```{r}
avatar_palette("Suki")
```

#Momo

```{r}
avatar_palette("Momo")
```

#Iroh

```{r}
avatar_palette("Iroh")
```

#Appa

```{r}
avatar_palette("Appa")
```

#Sokka

```{r}
avatar_palette("Sokka")
```

#Azula

```{r}
avatar_palette("Azula")
```

#Zuko

```{r}
avatar_palette("Zuko")
```

#Katara

```{r}
avatar_palette("Katara")
```

#Ty Lee

```{r}
avatar_palette("Ty")
```

#Naciones 

# Fire Nation

```{r}
avatar_palette("FireNation")
```

# Air Nomads

```{r}
avatar_palette("AirNomads")
```

# Earth Kingdom

```{r}
avatar_palette("EarthKingdom")

library(ggplot2)

# Custom color scale using EarthKingdom palette
earth_colors <- avatar_palette("EarthKingdom")

ggplot(iris, aes(x = Sepal.Length, y = Sepal.Width, color = Species)) +
  geom_point(size = 3) +
  scale_color_manual(values = earth_colors) +
  theme_minimal() +
  labs(
    title = "Iris Dataset with Earth Kingdom Palette",
    x = "Sepal Length",
    y = "Sepal Width"
  )

```


# Water Tribe

```{r}
avatar_palette("WaterTribe")
```


# Creditos de paletas e imagenes

# Logo

- El logo es elaborado por la artista [Adri Alicee Art](https://www.instagram.com/daydrawing97/?hl=es-la)

# Paletas de naciones

- Las paletas de las naciones fueron inspiradas en el paquete [tvthemes 1.3.1](https://github.com/Ryo-N7/tvthemes). Creditos a sus autores

# Paletas de personajes 

- La paletas de loss personajes: Suki, Mai y Momo, fueron elaboradas por mí con la ayuda de la pagina [Coolors](https://coolors.co)
- El resto de personajes fueron sacados de la pagina [Schemecolor](https://www.schemecolor.com/palettes/avatar-the-last-airbender). Todos los creditos a sus respectivos autores

#Imagenes de personajes

- Las imagenes mostradas de ejemplo son solo ilustrativas, los autores Michael Dante DiMartino y Bryan Konietzko creadores de la serie para Nickelodeon

# No dudes en dejar sugerencias de personajes o cualquier comentario
# Saludos
# -GMV
# **Glochids are forever**
